臺灣高等法院刑事裁定
109年度聲字第4729號
聲  請  人  臺灣高等檢察署檢察官
受  刑  人  陳孝承


上列聲請人因受刑人數罪併罰有二裁判以上，聲請定其應執行之
刑（聲請案號：臺灣高等檢察署109年度執聲字第2427號），本
院裁定如下：
    主  文
甲○○犯如附表所示各罪所處之刑，應執行有期徒刑捌月，如易科
罰金，以新臺幣壹仟元折算壹日。
    理  由
一、聲請意旨略以：上列受刑人甲○○因營利姦淫猥褻等數罪，先
    後經判決確定如附表，應依刑法第53條、第51條第5款規定
    ，定其應執行之刑，爰依刑事訴訟法第477條第1項聲請裁定
    等語。
二、受刑人所犯如附表所示之罪，均係於民國102年1月25日前犯
    之，而刑法第50條業於102年1月23日修正公布，並自同年月
    25日起生效施行，修正前刑法第50條規定：「裁判確定前犯
    數罪者，併合處罰之」，修正後該條第1項、第2項則分別規
    定為：「裁判確定前犯數罪者，併合處罰之。但有下列情形
    之一者，不在此限：一、得易科罰金之罪與不得易科罰金之
    罪。二、得易科罰金之罪與不得易服社會勞動之罪。三、得
    易服社會勞動之罪與不得易科罰金之罪。四、得易服社會勞
    動之罪與不得易服社會勞動之罪」、「前項但書情形，受刑
    人請求檢察官聲請定應執行刑者，依第51條規定定之」，該
    條雖增列併合定應執行刑之例外規定，惟本案並非該條新增
    但書之情形，自無新舊法比較之問題，應逕依一般法律適用
    原則適用裁判時法（即現行法）。
三、按「數罪併罰，有二裁判以上者，依第51條之規定，定其應
    執行之刑」、「數罪併罰，分別宣告其罪之刑，依下列各款
    定其應執行者：……五、宣告多數有期徒刑者，於各刑中之最
    長期以上，各刑合併之刑期以下，定其刑期。但不得逾30年
    」，刑法第53條、第51條第5款分別定有明文。再者，法律
    上屬於自由裁量之事項，有其外部性界限及內部性界限，並
    非概無拘束。依據法律之具體規定，法院應在其範圍選擇為
    適當之裁判者，為外部性界限；而法院為裁判時，應考量法
    律之目的，及法律秩序之理念所在者，為內部性界限。法院
    為裁判時，二者均不得有所踰越。在數罪併罰，有二裁判以
    上，定其應執行之刑時，固屬於法院自由裁量之事項，然仍
    應受前揭外部性界限及內部性界限之拘束（最高法院94年度
    台非字第233號判決意旨參照）。又刑事訴訟法第370條第2
    項「前項所稱刑，指宣告刑及數罪併罰所定應執行之刑」、
    第3項「第1項規定，於第一審或第二審數罪併罰之判決，一
    部上訴經撤銷後，另以裁定定其應執行之刑時，準用之」之
    規定，已針對第二審上訴案件之定應執行之刑，明定有不利
    益變更禁止原則之適用；而分屬不同案件之數罪併罰有應更
    定執行刑之情形，倘一裁判宣告數罪之刑，曾經定其執行刑
    ，再與其他裁判宣告之刑定其執行刑時，在法理上亦應同受
    此原則之拘束，亦即，另定之執行刑，其裁量所定之刑期，
    不得較重於前定之執行刑加計後裁判宣告之刑之總和（最高
    法院103年度台抗字第707號、第674號裁定意旨參照）。另
    定應執行之刑，應由犯罪事實最後判決法院之檢察官聲請該
    法院裁定之，不能因犯罪之一部分所科之刑業經執行完畢而
    認檢察官之聲請為不合法，予以駁回，至已執行部分應如何
    處理，係檢察官指揮執行問題，與定應執行刑之裁定無涉（
    最高法院93年度台抗字第621號、94年度台抗字第47號裁定
    意旨參照）。
四、經查：受刑人因犯如附表所示之罪，經如附表所示法院各判
    處如附表所示之刑，均經分別確定在案，此有臺灣桃園地方
    法院100年度壢簡字第2423號刑事簡易判決、101年度桃簡字
    第1219號刑事簡易判決、101年度桃簡字第1679號刑事簡易
    判決、本院108年度上訴字第892號刑事判決及本院被告前案
    紀錄表等在卷可參。茲檢察官聲請最後事實審之本院就受刑
    人所犯如附表所示之罪定應執行之刑，本院審核後認檢察官
    之聲請於法並無不合，爰就受刑人所犯如附表所示之罪，依
    刑法第51條第5款限制加重原則規定之外部性界限（即以最
    長期宣告刑有期徒刑4月為下限，以宣告刑總和有期徒刑1年
    1月為上限），並參酌如附表編號1至3所示之罪曾經臺灣桃
    園地方法院以101年度聲字第5370號裁定應執行有期徒刑7月
    確定等情【是此時裁量所定之刑期，不得較重於前定執行刑
    （有期徒刑7月）加計其餘裁判之宣告刑（有期徒刑3月）總
    和有期徒刑10月】，再考量受刑人之犯罪次數、情節及貫徹
    刑法量刑公平正義理念等情，定受刑人應執行之刑，並諭知
    易科罰金之折算標準。
據上論斷，應依刑事訴訟法第477條第1項，刑法第53條、第51條
第5款、第41條第8項、第1項前段，裁定如主文。
中　　華　　民　　國　　109 　年　　12　　月　　18　　日
                  刑事第十八庭  審判長法　官  何俏美
                                      法　官  葉乃瑋
                                      法　官  黃紹紘
以上正本證明與原本無異。
如不服本裁定，應於收受送達後5日內向本院提出抗告狀。
                                      書記官  朱倩儀
中　　華　　民　　國　　109 　年　　12　　月　　22　　日
附表
編    號  1 2 3 罪    名  營利姦淫猥褻 （意圖營利而容留女子為性交行為罪） 營利姦淫猥褻 （意圖使女子與他人為猥褻行為而容留以營利罪） 營利姦淫猥褻 （意圖使女子與他人為猥褻行為而容留以營利罪） 宣 告 刑  有期徒刑3月 有期徒刑4月 有期徒刑3月 犯罪日期  民國100年9月1日起至100年9月4日止（聲請書附表略載為100年9月1日） 101年3月19日 101年5月23日 偵查機關年度案號  臺灣桃園地方檢察署100年度偵字第25053號 臺灣桃園地方檢察署101年度偵字第7319號 臺灣桃園地方檢察署101年度偵字第11360號 最後事實審 法院 臺灣桃園地方法院 臺灣桃園地方法院 臺灣桃園地方法院  案號 100年度壢簡字第2423號 101年度桃簡字第1219號 101年度桃簡字第1679號  判決日期 101年6月29日 101年8月24日 101年7月30日 確定判決 法院 臺灣桃園地方法院 臺灣桃園地方法院 臺灣桃園地方法院  案號 100年度壢簡字第2423號 101年度桃簡字第1219號 101年度桃簡字第1679號  確定日期 101年9月14日 101年9月24日 101年10月26日 是否為得易科罰金之案件  是 是 是 是否為得易服社會勞動之案件  是 是 是 備    註  臺灣桃園地方檢察署101年度執字第13466號 臺灣桃園地方檢察署101年度執字第13292號 臺灣新北地方檢察署101年度執字第14554號   編號1至3業經臺灣桃園地方法院以101年度聲字第5370號裁定應執行有期徒刑7月確定（臺灣桃園地方檢察署102年度執更緝字第213號，已執行完畢）   

編    號  4 罪    名  營利姦淫猥褻 （圖利容留猥褻罪） 宣 告 刑  有期徒刑3月 犯罪日期  100年7月間某日 偵查機關年度案號  臺灣桃園地方檢察署101年度偵字第16416號等 最後事實審 法院 臺灣高等法院  案號 108年度上訴字第892號  判決日期 109年9月10日 確定判決 法院 臺灣高等法院  案號 108年度上訴字第892號  確定日期 109年10月13日 是否為得易科罰金之案件  是 是否為得易服社會勞動之案件  是 備    註  臺灣桃園地方檢察署109年度執字第17218號